【裁判字號】    99,交易,639
【裁判日期】    991027
【裁判案由】    業務過失傷害
【裁判全文】
臺灣臺北地方法院刑事判決             99年度交易字第639號
公  訴  人  臺灣臺北地方法院檢察署檢察官
被      告  乙○○
上列被告因業務過失傷害案件，經檢察官提起公訴（臺灣臺北地
方法院檢察署99年度偵字第17514 號），本院依簡式審判程序審
理，判決如下：
    主  文
乙○○犯業務過失傷害罪，處有期徒刑月，如易科罰金，以新
臺幣壹仟元折算壹日，緩刑貳年，並應向被害人甲○○以附表所
示方式支付如附表所示金額之損害賠償。
    事  實
一、乙○○係計程車司機，以駕駛營業用小客車搭載乘客為業，
    為從事駕駛業務之人。其於民國99年3 月9 日晚間11時35分
    許，駕駛車牌號碼741-EJ號營業用小客車，沿臺北市中山區
    ○○○路內側車道由南往北行駛，至民權東、西路交岔路口
    時欲左轉民權西路，此時適有甲○○騎乘車牌號碼612-BEW
    號重型機車，沿中山北路慢車道由北往南騎駛而來，正欲通
    過民權東、西路之交岔路口。乙○○見中山北路南向快車道
    無來車後，先向左前方駛至中山北路南向之快、慢車道分隔
    島後方暫停，俾繼續通過慢車道左轉進入民權西路。乙○○
    此時應注意依道路交通安全規則第102 條第1 項第5 款及第
    7 款規定，汽車行駛至交岔路口時，轉彎車應讓直行車先行
    ；且左轉彎時，應行至交岔路口中心處左轉，並不得占用來
    車道搶先左轉。且依當時天候為陰天、夜間有照明、柏油路
    面乾燥無缺陷或障礙物、視距良好，而無任何不能注意之情
    形。乙○○竟疏於注意，在未先確認中山北路南向慢車道並
    無來車前，即貿然向左起步占用中山北路南向慢車道，而搶
    先左轉，且未讓斯時正沿中山北路南向慢車道直行而來、享
    有直行優先路權之甲○○先行，致甲○○於通過該交岔路口
    時，以其機車車頭撞及乙○○之營業用小客車車頭左前方，
    甲○○因而人車倒地，並受有左側跟骨骨折、左足第一趾骨
    骨折、四肢多處擦傷等傷害。嗣乙○○於據報前往現場處理
    之有偵查權之員警尚不知肇事者前，即坦承其為肇事者並表
    示願接受裁判之意而自首。
二、案經甲○○訴請臺灣臺北地方法院檢察署檢察官偵查起訴。
    理  由
一、本件被告乙○○所犯係死刑、無期徒刑或最輕本刑為3 年以
    上有期徒刑以外之罪，其於審理中就被訴事實為有罪之陳述
    ，經本院告知簡式審判程序之旨，並聽取當事人意見後，本
    院遂依刑事訴訟法第284 條之1 、第273 條之1 第1 項規定
    裁定進行簡式審判程序，合先敘明。
二、上開事實，業據被告於本院審理中坦承不諱，核與證人即告
    訴人甲○○於警詢及檢察官偵查中證述車禍發生經過及受傷
    情形大致相符，並有道路交通事故現場圖、道路交通事故調
    查報告表、補充資料表、臺北市政府警察局交通警察大隊道
    路交通事故初步分析研判表、車損照片及診斷證明書等件在
    卷為憑，堪足補強被告自白之真實性。本案事證明確，被告
    因行車過失致人受傷之犯行，堪以認定，應依法論科。
三、按刑法上所謂業務，係指個人基於其社會地位繼續反覆所執
    行之事務，其主要部分之業務，固不待論，即為完成主要業
    務所附隨之準備工作與輔助事務，亦應包括在內，查被告為
    計程車司機，以駕駛營業用小客車搭載乘客為業，係從事駕
    駛業務之人，此據被告陳述明確。是核被告所為，係犯刑法
    第284 條第2 項前段之業務過失傷害罪。查被告肇事後，於
    具有偵查職務之公務員即臺北市政府警察局交通警察大隊中
    山分隊員警據報前往現場處理、且尚不知肇事者為何人時，
    被告即向警方主動承認為肇事者，並不逃避裁判等情，業據
    被告供陳在卷，並有臺北市○○○○○道路交通事故肇事人
    自首情形紀錄表在卷可參，是被告已符合刑法第62條自首之
    要件，是依刑法第62條前段之規定減輕其刑。
四、爰審酌被告疏於注意行車安全，過失肇事致使告訴人甲○○
    受傷，然犯後業已坦承犯行，態度良好，暨其無前科之素行
    、生活狀況、過失之情節與告訴人傷勢輕重等一切情狀，兼
    參酌告訴人當庭表達之意見，量處如主文所示之刑，並諭知
    易科罰金之折算標準。又查被告未曾因故意犯罪受有期徒刑
    以上刑之宣告，此有臺灣高等法院被告前案紀錄表存卷可查
    ，此次其因一時疏失，致罹刑典，經此偵審教訓，日後當知
    所警惕，信無再犯之虞，且被告於本院審理時同意賠償告訴
    人新臺幣（下同）140,000 元，給付方式為：自99年11月10
    日起，按月於每月10日前各給付1,000 元予告訴人甲○○，
    至全數給付完畢為止，如有一期未履行，視為全部到期，此
    有本院99年10月21日審判筆錄在卷可查，參酌告訴人同意附
    帶緩刑條件促其履行上開約定之意見，本院認其所受上開刑
    之宣告，以暫不執行為適當，故併諭知緩刑2 年，並就被告
    同意賠償之金額及方式，另依刑法第74條第2 項第3 款規定
    ，諭知其以附表所示方法向被害人即告訴人支付如附表所示
    之損害賠償金。又倘被告不履行，且情節重大，足認原宣告
    之緩刑難收其預期效果，而有執行刑罰之必要者，依刑法第
    75 條 之1 第1 項第4 款規定，得撤銷其緩刑宣告，附此敘
    明。
五、據上論斷，應依刑事訴訟法第284 條之1 、第273 條之1 第
    1 項、第299 條第1 項前段，刑法第284 條第2 項前段、第
    62條前段、第41條第1 項前段、第74條第1 項第1 款、第2
    項第3 款，刑法施行法第1 條之1 ，判決如主文。
中    華    民    國    99    年    10    月    27    日
                  刑事第十九庭  法  官  紀凱峰
上正本證明與原本無異。
如不服本判決應於收受送達後10日內向本院提出上訴書狀，並應敘
述具體理由；其未敘述上訴理由者，應於上訴期間屆滿後20日內向
本院補提理由書（均須按他造當事人之人數附繕本）「切勿逕送上
級法院」。告訴人或被害人如對於本判決不服者，應具備理由請求
檢察官上訴，其上訴期間之計算係以檢察官收受判決正本之日期為
準。
                                書記官  桑子樑
中    華    民    國    99    年    10    月    27    日
附錄本案論罪科刑法條全文：
中華民國刑法第284條
（過失傷害罪）
因過失傷害人者，處 6 月以下有期徒刑、拘役或 5 百元以下罰
金，致重傷者，處 1 年以下有期徒刑、拘役或 5 百元以下罰金
。
從事業務之人，因業務上之過失傷害人者，處 1 年以下有期徒
刑、拘役或 1 千元以下罰金，致重傷者，處 3 年以下有期徒刑
、拘役或 2 千元以下罰金。
附表：
    被告乙○○應向被害人甲○○支付新臺幣（下同）140,000
    元之損害賠償，給付方式如下：(1)自民國99年11月起，每月
    為一期，按期於每月10日前給付10,000元，至全數給付完畢
    為止。(2)以上如一期未付，視為全部到期。

司法院資訊處製作；財團法人民間司法改革基金會備份。
